ACORDAO-COMPLETO-2355911

ACÓRDÃO DE RELAÇÃO

ACÓRDÃO DE RELAÇÃO 4104/2019 ATA 18/2019 - PRIMEIRA CÂMARA

Acórdão 4104/2019-TCU-Primeira Câmara
Os ministros do Tribunal de Contas da União, reunidos em sessão da 1ª Câmara, com fundamento nos arts. 1º, V, e 39, I, da Lei 8.443/1992, no 260, § 5º, do RI/TCU, no art. 7º, II, da Resolução TCU 206/2007, na forma do art. 143, II, do RI/TCU, e de acordo com os pareceres convergentes emitidos nos autos, ACORDAM, por unanimidade, em considerar prejudicado por perda de objeto o exame de mérito do ato de admissão de Jose Robenilton de Franca (CPF: XXX.029.704-XX) , e em considerar legais e determinar o registro dos demais atos:
1. Processo TC-Processo 014.053/2014-4 (ATOS DE ADMISSÃO) 
	1.1. Interessados: Jose Messias Silva de Oliveira (XXX.693.674-XX) ; Jose Rinaldo de Souza (XXX.769.494-XX) ; Jose Robenilton de Franca (XXX.029.704-XX) ; Josenilson Floriano de Carvalho (XXX.684.214-XX) ; Josinaldo Lourenço da Silva (XXX.170.194-XX) ; Jucelio da Cunha Oliveira (XXX.931.004-XX) ; Leonildo Jose da Silva (XXX.903.164-XX) ; Levi Judson de Arruda Meneses (XXX.123.494-XX) ; Luciane Silva de Mendonça (XXX.324.934-XX) ; Luiz Claudio Moreira da Silva (XXX.806.004-XX) ; Luiz Henrique Silva de Souza (XXX.153.424-XX) ; Manoel Pedro da Silva Junior (XXX.807.344-XX) ; Marcos Antonio Vicente Nobrega Junior (XXX.219.904-XX) ; Maria Daniella Ferreira da Silva (XXX.386.474-XX) ; Maria Emilia Guimaraes de Lima (XXX.718.314-XX) ; Maria Izabella Tranquilino Virginio da Silva (XXX.215.434-XX) ; Maria Renata Leite Monteiro (XXX.087.424-XX) ; Mariana Bezerra Mendes (XXX.993.724-XX) ; Mirian Carolina Soares Gomes (XXX.711.724-XX) ; Mirian Lima Vilela (XXX.232.694-XX) 
	1.2. Entidade: Companhia Brasileira de Trens Urbanos
	1.3. Relator: Ministro-Substituto Weder de Oliveira
	1.4. Representante do Ministério Público: Procurador Marinus Eduardo De Vries Marsico
	1.5. Unidade Técnica: Secretaria de Fiscalização de Pessoal (Sefip) .
	1.6. Representação legal: não há.
	1.7. Determinações/Recomendações/Orientações: não há.

Primeira Câmara

Companhia Brasileira de Trens Urbanos

Jose Messias Silva de Oliveira (XXX.693.674-XX); Jose Rinaldo de Souza (XXX.769.494-XX); Jose Robenilton de Franca (XXX.029.704-XX); Josenilson Floriano de Carvalho (XXX.684.214-XX); Josinaldo Lourenço da Silva (XXX.170.194-XX); Jucelio da Cunha Oliveira (XXX.931.004-XX); Leonildo Jose da Silva (XXX.903.164-XX); Levi Judson de Arruda Meneses (XXX.123.494-XX); Luciane Silva de Mendonça (XXX.324.934-XX); Luiz Claudio Moreira da Silva (XXX.806.004-XX); Luiz Henrique Silva de Souza (XXX.153.424-XX); Manoel Pedro da Silva Junior (XXX.807.344-XX); Marcos Antonio Vicente Nobrega Junior (XXX.219.904-XX); Maria Daniella Ferreira da Silva (XXX.386.474-XX); Maria Emilia Guimaraes de Lima (XXX.718.314-XX); Maria Izabella Tranquilino Virginio da Silva (XXX.215.434-XX); Maria Renata Leite Monteiro (XXX.087.424-XX); Mariana Bezerra Mendes (XXX.993.724-XX); Mirian Carolina Soares Gomes (XXX.711.724-XX); Mirian Lima Vilela (XXX.232.694-XX)

WEDER DE OLIVEIRA

não há.

ATOS DE ADMISSÃO (ADS)

Secretaria de Fiscalização de Pessoal (Sefip).